pl: Sprzęt sportowy > Sport > Krykiet > Pomoce treningowe do krykieta: Wyrzutnie piłek do krykieta; Słupki do krykieta; Liny do krykieta; Kręgle do krykieta; Markery do kręgli do krykieta; Pomoce do gry w krykieta; Siatki do krykieta; Maty na boisko do krykieta; Odbijacze do krykieta; Tarcze na słupki do krykieta; Piłki treningowe do krykieta
ru: Спортивные товары > Соревновательный спорт > Крикет > Тренировочный инвентарь для крикета: Устройства для бросания мяча (крикет); Подставки для мячей для отработки ударов; Канаты для обозначения границ поля; Пушки для подачи мячей для крикета; Маркеры для подачи мячей для крикета; Инвентарь для полевых игроков в крикет; Сетки для крикета; Коврики-питчи для крикета; Тренажеры-стенки для крикета; Мишени-столбики для крикета; Тренировочные мячи для крикета
cs: Sportovní potřeby > Atletické sporty > Kriket > Tréninkové pomůcky na kriket: Vrhače kriketových míčků; Odpalovací stojany na kriket; Vymezovací lana/provazy na kriket; Bowlingové stroje na kriket; Bowlingové značky na kriket; Pomůcky pro kriketové hřiště; Kriketové sítě; Rohože pro kriketové hřiště; Odrážecí trenažéry na trénink kriketu; Kriketové terče; Kriketové tréninkové míčky
th: อุปกรณ์กีฬา > การกีฬา > คริกเก็ต > อุปกรณ์ฝึกซ้อมคริกเก็ต: เครื่องขว้างลูกคริกเกต; แท่นตั้งตีคริกเก็ต; เชือกกำหนดขอบเขตคริกเก็ต; เครื่องยิงลูกคริกเก็ต; เครื่องทำเครื่องหมายลูกคริกเก็ต; อุปกรณ์ช่วยในสนามคริกเก็ต; ตาข่ายคริกเก็ต; แผ่นรองสนามคริกเก็ต; กระดานเด้งลูกคริกเก็ต; แท่นเป้าหมายคริกเก็ต; ลูกซ้อมคริกเกต
fr: Équipements sportifs > Divers sports > Criquet > Aides à l'entraînement au cricket: Lance-balles de cricket; Tees de frappeur de cricket; Cordes de délimitation de cricket; Machines à balles de cricket; Marqueurs de balles de cricket; Aides au terrain de cricket; Filets de cricket; Tapis de terrain de cricket; Filets de rebond de cricket; Cibles de cricket; Balles d'entraînement de cricket
bg-BG: Спортни стоки > Спортни занимания > Крикет > Помощни средства за тренировка по крикет: Тренажори за хвърляне на крикет топки; Уреди за слагане на топката при батиране за крикет; Гранични въжета за крикет; Машини за боулинг за крикет; Маркери за боулинг за крикет; Помощни средства за полеви играчи на крикет; Мрежи за крикет; Постелки за хвърляне при крикет; Мрежи за рикошет за крикет; Мишени с пънове за крикет; Тренировъчни топки за крикет
hu: Sportszerek > Atlétika > Krikett > Krikett-edzési segédeszközök: Krikettlabda-dobók; Krikett-ütőállványok; Krikett-határkötelek; Krikett-tekegépek; Krikett-tekejelölők; Krikettmező-segédeszközök; Kriketthálók; Krikettpályaszőnyegek; Krikett-visszapattanók; Krikett-kapucélpontok; Krikett edzőlabdák
nb: Sportsutstyr > Friidrett > Cricket > Treningsutstyr for cricket: Ballkastere for cricket; Slagstenger for cricket; Grensetau for cricket; Bowlingmaskiner for cricket; Bowlingmarkører for cricket; Banehjelpemidler for cricket; Cricketnett; Cricketbanematter; Cricket-reboundere; Stubbemål for cricket; Treningsballer for cricket
tr: Spor Malzemeleri > Spor Ekipmanları > Kriket > Kriket Eğitim Araçları: Kriket top fırlatıcıları; Kriket Vuruşu Tişörtleri; Kriket Sınır Halatları; Kriket Bowling Makineleri; Kriket Bowling İşaretleri; Kriket Saha Yardımcıları; Kriket Ağları; Kriket Sahası Paspasları; Kriket Ribaundçuları; Kriket Güdük Hedefleri; Kriket antrenman topları
sl-SI: Športna oprema > Šport > Kriket > Pripomočki za vadbo kriketa: Metalci žog za kriket; Stojala za odbijanje za kriket; Vrvi za mejne črte za kriket; Naprave za metanje žog za kriket; Označevalci za kegljanje v kriketu; Pripomočki za izboljšanje obrambe v kriketu; Mreže za kriket; Podlage za kriket steze; Naprave za odbijanje žoge za kriket; Tarče za kriket; Kriket Žoge za vadbo
zh-CN: 体育用品 > 田径 > 板球用品 > 板球训练辅助用品: 板球抛球器; 板球击球座; 板球边界绳; 板球保龄球机; 板球保龄球标志物; 板球防守辅助用品; 板球网; 板球球场垫; 板球反弹器; 板球桩门; 板球训练球
it: Articoli sportivi > Sport > Cricket > Ausili per l'addestramento al cricket: Lanciapalle da cricket; Magliette da battuta di cricket; Corde per confine da cricket; Macchine da bowling per cricket; Segnalatori da bowling per cricket; Ausili per il campo da cricket; Reti da cricket; Tappetini per il campo da cricket; Reti da rimbalzo per cricket; Bersagli da cricket; Palle da allenamento da cricket
hr-HR: Sportska oprema > Atletika > Kriket > Pomagala za trening kriketa: Bacači lopti za kriket; Stalak za kriket lopticu; Granična užad za kriket; Strojevi za izbacivanje loptica; Označivači; Pomagala za teren; Mreže za kriket; Podloge za kriket; Odbijajuća mreža za kriket; Drvene mete za kriket; Lopte za vježbanje za kriket
vi: Dụng cụ thể thao > Điền kinh > Bóng gậy > Dụng cụ hỗ trợ luyện tập bóng gậy: Dụng cụ ném bóng cricket; Cột phát bóng gậy; Dây ranh giới bóng gậy; Máy phát bóng tập bóng gậy; Đĩa đánh dấu giao bóng bóng gậy; Dụng cụ hỗ trợ chặn bóng tập bóng gậy; Lưới bóng gậy; Thảm sân bóng gậy; Lưới bật lại tập bóng gậy; Mục tiêu cọc gôn bóng gậy; Bóng tập cricket
de: Sportartikel > Athletik > Kricket > Cricket-Trainingshilfen: Ballwurfmaschinen für Cricket; Cricket-Batting-Tees; Cricket Boundary Ropes; Cricket-Bowling-Maschinen; Cricket-Bowling-Markierungen; Cricket-Feldhilfen; Cricketnetze; Cricketplatzmatten; Cricket-Rebounder; Cricket-Stumpfziele; Trainingsbälle für Cricket
en: Sporting Goods > Athletics > Cricket > Cricket Training Aids: Cricket Ball Throwers; Cricket Batting Tees; Cricket Boundary Ropes; Cricket Bowling Machines; Cricket Bowling Markers; Cricket Fielding Aids; Cricket Nets; Cricket Pitch Mats; Cricket Rebounders; Cricket Stump Targets; Cricket Training Balls
lt-LT: Sporto prekės > Atletika > Kriketas > Kriketo treniruočių pagalbinės priemonės: Kriketo kamuoliukų metėjai; Kriketo mušimo stoveliai; Kriketo aikštelės ribų žymėjimo virvės; Kriketo kamuoliukų patrankos; Kriketo mušimo žymekliai; Pagalbinės kriketo gynėjų priemonės; Kriketo tinklai; Kriketo metimo kilimėliai; Kriketo atmušikliai; Kriketo vartelių taikiniai; Kriketo treniruočių kamuoliai
nl: Sportartikelen > Lichaamssporten > Cricket > Crickettrainingshulpmiddelen: Ballenwerpers voor cricket; Cricketslagpalen; Cricketmarkeertouwen; Cricket-bowlingmachines; Cricket-bowlingmarkeringen; Cricketveldhulpmiddelen; Cricketnetten; Crickewerpmatten; Cricket-rebounders; Cricketstumpdoelwitten; Trainingsballen voor cricket
pt-BR: Artigos esportivos > Artigos para prática de esportes > Críquete > Auxílios de treinamento para críquete: Lançadores de bola de críquete; Apoios de rebatidas para críquete; Cordas de limite para críquete; Máquinas de arremesso de bola para críquete; Marcadores de arremesso de bola para críquete; Auxílios de campo para críquete; Redes de críquete; Tapetes de arremesso para críquete; Rede de rebote de críquete; Alvos de haste para críquete; Bolas de treinamento de críquete
pt-PT: Artigos de desporto > Atividade desportiva > Críquete > Auxiliares de treino para críquete: Lançadores de bolas de críquete; Suportes de rebatida para críquete; Cordas de limite para críquete; Máquinas de lançamento de bolas para críquete; Marcadores de lançamento de bolas para críquete; Auxiliares de campo para críquete; Redes de críquete; Tapetes de lançamento para críquete; Rebotes para críquete; Tocos de alvo para críquete; Bolas de treino de críquete
el: Αθλητικά είδη > Αθλητισμός > Κρίκετ > Εκπαιδευτικός εξοπλισμός κρίκετ: Εκτοξευτές μπάλας κρίκετ; Βάσεις χτυπημάτων κρίκετ; Σχοινιά ορίων κρίκετ; Μηχανές ρίψεων κρίκετ; Δείκτες ρίψεων κρίκετ; Βοηθήματα άμυνας κρίκετ; Δίχτυα κρίκετ; Πατάκια κρίκετ; Ανακλαστικοί τοίχοι κρίκετ; Στόχοι στύλων κρίκετ; Μπάλες προπόνησης κρίκετ
es: Equipamiento deportivo > Equipamiento para atletismo > Cricket > Ayudas para el entrenamiento de críquet: Lanzadores de pelotas de críquet; Camisetas de bateo de críquet; Cuerdas delimitadoras de críquet; Máquinas de bolos de críquet; Marcadores de bolos de críquet; Ayudas para el campo de críquet; Redes de críquet; Tapetes para campos de críquet; Rebotadores de críquet; Blancos de tocón de críquet; Pelotas de entrenamiento de críquet
fi: Urheilutarvikkeet > Urheilu > Kriketti > Kriketin harjoitteluvälineet: Krikettipallon heittovälineet; Krikettitiit; Kriketin rajaköydet; Kriketin syöttökoneet; Kriketin syöttömerkit; Kriketin lyöntiapuvälineet; Krikettiverkot; Krikettikentän matot; Kriketin palautusverkot; Kriketin harjoittelumaalit; Kriketin harjoituspallot
sk-SK: Športový tovar > Atletika > Kriket > Kriketové tréningové pomôcky: Vrhače kriketových loptičiek; Odpaľovacie stojany na kriket; Kriketové vymedzovacie laná; Kriketové odpaľovacie automaty; Označovacie disky pre kriket; Pomôcky na kriketové ihrisko; Kriketové siete; Podložky na kriketové ihrisko; Odrážacie kriketové siete; Kriketové kolíkové terče; Kriketové tréningové loptičky
ko: 스포츠용품 > 운동 > 크리켓 > 크리켓 훈련 장비: 크리켓 공 투척기; 크리켓 배팅 티; 크리켓 경계선 로프; 크리켓 투구 기계; 크리켓 볼링 마커; 크리켓 수비 훈련 장비; 크리켓 네트; 크리켓 투구 매트; 크리켓 리바운드 네트; 크리켓 훈련용 타겟; 크리켓 훈련용 공
ja: スポーツ用品 > スポーツ競技 > クリケット > クリケット練習器具: クリケット用ボールスロワー; クリケット用バッティングティー; クリケット境界ロープ; クリケット用ボーリングマシン; クリケット用ボーリングマーカー; クリケット用フィールディング補助具; クリケット用ネット; クリケット用ピッチマット; クリケット用リバウンダー; クリケット用スタンプターゲット; クリケット用トレーニングボール
zh-TW: 體育用品 > 競技體育 > 板球 > 板球訓練輔助用具: 板球發球器; 板球擊球座; 板球邊界繩; 板球發球機; 板球發球標記; 板球守場輔助工具; 板球網; 板球場墊; 板球練習網; 板球固定靶; 板球訓練球
ro-RO: Articole sportive > Atletism > Crichet > Articole pentru antrenament crichet: Aruncătoare de minge pentru cricket; Teuri crichet; Corzi de delimitare pentru crichet; Aparate mingi pentru crichet; Marcatori mingi crichet; Articole teren pentru antrenament de crichet; Plase crichet; Covorașe teren crichet; Plase ricoșeu crichet; Ținte crichet; Mingi de antrenament pentru cricket
da: Sportsartikler > Atletik > Cricket > Hjælpemidler til crickettræning: Boldkastere til cricket; Cricketbattingtees; Cricketgrænsereb; Cricketbowlingmaskiner; Cricketbowlingmarkører; Cricketbanehjælp; Cricketnet; Cricketbanemåtter; Cricketreboundere; Cricketmål; Træningsbolde til cricket
sv: Sportartiklar > Idrott och sport > Cricket > Hjälpmedel för cricket: Bollkastare för cricket; Slagtees för cricket; Gränsrep för cricket; Bowlingmaskiner för cricket; Bowlingmarkörer för cricket; Hjälpmedel för cricketutespel; Cricketnät; Cricketpitchmattor; Cricketreturnerare; Cricketgrindmål; Träningsbollar för cricket